【裁判字號】    89,易,714
【裁判日期】    891121
【裁判案由】    贓物等
【裁判全文】
臺灣士林地方法院刑事判決                          八十九年度易字第七一四號
    公  訴  人  臺灣士林地方法院檢察署檢察官
    被      告  丙○○
右列被告因竊盜案件，經檢察官提起公訴 (八十八年度偵字第一○○六五號)，本院
判決如左：
    主  文
丙○○竊盜，處有期徒刑陸月；又偽造署押，足以生損害於公眾及他人，處有期徒刑
肆月，如附表所示之署押、指印均沒收；應執行有期徒刑玖月，緩刑肆年，如附表所
示之署押、指印均沒收  。
    事  實
一、丙○○雖曾因違反槍砲彈藥刀械管制條例，經本院判處有期徒刑四月，於八十二
    年七月九日執行完畢，其於執行完畢後五年內未曾受有期徒刑以上刑之宣告。其
    明知藏放於台北縣石門鄉石門七十九之一號前之產業道路上之抽水機二十六台、
    電焊發電機二台係吳聲龍所竊得之物（原為啟光貿易股份有限公司所有，放置在
    台北縣石門鄉尖鹿村尖鹿子七之一號倉庫內，吳聲龍於不詳之時間所竊得），竟
    基於為自己不法所有之意圖，趁吳聲龍未看管該批贓物，不知情之際，於八十八
    年八月二日上午十時五十分許，聯絡並雇用不知情之吉旺交通公司司機李天揚駕
    駛Ｗ五－九五九號營業小貨車，前往搬運上開贓物，以此方式竊取上開贓物，當
    場為臨檢之警員發現可疑而查獲，起出抽水機二十六台、電焊發電機二台。警員
    將丙○○帶回警察局，丙○○為逃避刑責，於八十八年八月二日下午五時三十分
    許，在台北縣警察局金山分局石門分駐所，持其於八十八年六月間，與吳聲龍共
    同基於變造駕照之犯意聯絡，在台北縣三重市茶藝館由丙○○交付自己之照片一
    張，再由吳聲龍交予不詳姓名綽號「阿儘」之成年人，將該照片換貼於甲○○遭
    竊之駕駛執照上駛執照之照片欄上，變造而成之該特種文書（其變造行為，足以
    生損害於監理機關關於駕駛執照管理之正確性、及甲○○本人），冒甲○○之名
    應訊，並於當日之台北縣警察局金山分局第三組及石門分駐所警訊筆錄，及警方
    調出吳聲龍之口卡影本之指認單上，及八十八年八月三日之台灣士林地方法院檢
    察署之偵訊筆錄上，各偽造「甲○○」之簽名署押及指印，各如附表所示，足以
    生損害於偵查機關製作筆錄文書之正確性，及使甲○○有受刑事追訴之虞，足以
    生損害於公眾及甲○○本人，嗣為警發現而查獲。
二、案經臺北縣警察局金山分局移送臺灣士林地方法院檢察署檢察官偵查起訴。
    理  由
一、右開事實，業據被告丙○○於警訊時、偵查及本院審理中坦承不諱。
  （一）上開贓物係啟光貿易股份有限公司所有，放置在公司倉庫內遭竊之情，業據
        該公司經理乙○○於警訊中陳述明確；被告向吉旺交通有限公司叫車載貨，
        留下行動電話號碼，並約定在石門國中前碰面一情，亦據吉旺交通有限公司
        會計楊秀枝於警訊中敘明；吉旺交通有限公司司機李天揚則於被查獲時，指
        證當時駕駛ＡＦ－五九○二號白色自用小客車之被告，引導伊至上開查獲處
        進行搬運工作，有乙○○、揚秀枝、李天揚之警訊筆錄在卷可稽。吳聲龍雖
        否認竊取上開贓物，然查：被告於本案之前，曾仲介余賜虹出售抽水機及發
        電機共三台，余賜虹未依約給付每台新台幣（下同）一千五百元之佣金，伊
        找余賜虹理論，余賜虹告知有二十一台抽水機，被告才知悉係吳聲龍所竊得
        知贓物，此業據被告供述甚明，且被告自白其自啟光貿易股份有限公司竊得
        上開贓物，與其自白自吳聲龍處「黑吃黑」，竊得吳聲龍原先已竊得之物，
        其刑責相同，被告應無故意杜撰吳聲龍行竊之理，應認其坦承本件犯行之情
        節為真實。此外，並有失竊報告及贓物認領保管單、贓物及載運卡車之照片
        八張、啟光貿易股份有限公司庫存紀錄表影本三張、吉旺交通有限公司派車
        單、及該公司交予司機李天揚之紙條各一張足資佐證。
  （二）被告變造駕駛執照一事，除其自白外，並據吳聲龍於偵查中供述上開駕駛執
        照，係由被告交付照片，由不詳姓名之朋友「阿儘」變造後，由吳聲龍交予
        被告等情明確（見台灣士林地方法院檢察署八十八年度偵字第一○○六五號
        卷宗第九十七頁），參諸被告冒「甲○○」之名應訊時，警訊及檢察官之訊
        問筆錄，均詳記甲○○之年籍、住址等資料，有警訊筆錄及檢察官之訊問筆
        錄在卷足稽，則被告當時係向警察及檢察官行使變造之駕駛執照，已甚明確
  綜上，本件事證明確，被告犯行堪以認定，應依法論科。
二、核被告竊盜部份，係犯刑法第第三百二十條第一項之竊盜罪。被告利用不知情之
    司機搬運，以達其竊盜之目的，為間接正犯。又查駕駛執照係主管機關核准發給
    ，憑以行車之許可憑證，自屬於刑法第二百十二條所列之文書，被告變造該駕照
    後再持以行使，足以生損害於監理機關關於駕駛執照管理之正確性、偵查機關製
    作筆錄文書之正確性，及使甲○○有受刑事追訴之虞，核此部份所為，係犯刑法
    第二百十六條、第二百十二條之行使變造特種文書罪。被告與吳聲龍及「阿儘」
    ，就變造駕駛執照，有犯意聯絡，及行為之分擔，均為共同正犯。至被告變造駕
    駛執照後並持以行使，其變造之低度行為，應為行使之高度行為所吸收，不另論
    罪。被告於附表一所示之文書上，偽簽「甲○○」之姓名、偽造其指印，足生損
    害於甲○○本人及司法警察機關調查刑事案件之正確性，核此部份所為，係犯刑
    法第二百十七條第一項之偽造署押罪。其於接受員警調查、及檢察官偵查之各階
    段多次偽造署押、指印之行為，係於同時同地或密切接近之時地實施，侵害同一
    之法益，各行為之獨立性極為薄弱，依一般社會健全觀念，在時間差距上，難以
    強行分開，在刑法評價上，以視為數個舉動之接續施行，合為包括之一行為予以
    評價，較為合理，自應屬接續犯，而為包括之一罪（最高法院八十六年度臺上字
    第三二九五號判例參照）；其於接受員警調查、及檢察官偵查之各階段多次行使
    變造駕照之行為，亦同應認為包括之一罪。被告行使變造駕駛執照，及偽造署押
    之間，有方法、結果之牽連關係，應從重論以偽造署押罪。被告偽造署押與竊盜
    罪間，犯意各別，行為互異，應分論併罰。上開竊盜部份，公訴人認被告係犯刑
    法第三百四十九條第二項之搬運贓物罪嫌云云，惟查被告係趁將吳聲龍管領中之
    贓物，趁吳某不注意之際，移入自己管領之範圍，自係基於為自己不法所有之意
    圖而竊取之，並非出於運送贓物之犯意而為，被告所犯應係竊盜罪，此部份起訴
    法條尚屬未合，惟因所認定之基本社會事實同一，應予變更起訴法條。爰審酌被
    告之犯罪動機及其品行、生活狀況、犯罪所生之損害，與犯罪後之態度等一切情
    狀，量處如主文所示之刑，並定其應執行刑。又被告雖曾因違反槍砲彈藥刀械管
    制條例，經本院判處有期徒刑四月，於八十二年七月九日執行完畢，其於執行完
    畢後五年內未曾受有期徒刑以上刑之宣告，有臺灣高等法院被告全國前案紀錄表
    一份附卷可按，被告於案發後自白犯罪，供出犯罪詳情，並表示後悔，協助警方
    查緝其他罪犯，因認經此起訴審判，當知所警惕，信無再犯之虞，本院認所宣告
    之刑以暫不執行為適當，併諭知緩刑四年，以啟自新。末查，被告偽造如附表所
    示之署押、指印，依刑法第二百十九條宣告沒收。
三、至變造駕駛執照上之相片一張，係被告所有，供犯罪所用之物，惟已經被告丟棄
    ，此業據被告於警訊中供陳明確，爰不宣告沒收。
據上論斷，應依刑事訴訟法第二百九十九條第一項前段、第三百條，刑法第二十八條
、第三百二十條第一項、刑法第二百十六條、第二百十二條、第二百十七條、第五十
五條、第五十一條第五款、第七十四條第二款、第二百十九條，罰金罰鍰提高標準條
例第一條前段，判決如主文。
本案經檢察官陳俊宏到庭執行職務。
中      華      民      國      八十九      年    十一    月    二十一  日
                                      臺灣士林地方法院刑事第二庭
                                          法  官
右正本證明與原本無異
如不服本判決應於送達後十日內向本院提出上訴狀
         書記官
中      華      民      國      八十九      年    十一    月    十七    日
附錄本案論罪科刑法條全文
刑法第三百二十條第一項：
意圖為自己或第三人不法之所有，而竊取他人之動產者為竊盜罪，處五年以下有期徒
刑、拘役或五百以下罰金。
附表：
┌──┬────┬────┬───────────┬──────────┐
│編號│時    間│地    點│文 書 名 稱           │偽 造 之 署 押 內 容│
├──┼────┼────┼───────────┼──────────┤
│    │八十八年│臺北縣警│                      │                    │
│ 一 │八月二日│察局金山│偵訊筆錄              │ 「甲○○」署押一枚 │
│    │十七時三│分局石門│                      │  、指印十枚        │
│    │十分許  │派出所  │                      │                    │
├──┼────┼────┼───────────┼──────────┤
│    │同右日  │同右    │吳聲龍口卡影本之指認單│                    │
│ 二 │        │        │上                    │ 「甲○○」署押一枚 │
│    │        │        │                      │                    │
│    │        │        │                      │                    │
├──┼────┼────┼───────────┼──────────┤
│ 三 │同右日二│  同右  │同右                  │ 「甲○○」署押一枚 │
│    │十三時五│        │                      │ 、指印四枚         │
│    │十分許  │        │                      │                    │
├──┼────┼────┼───────────┼──────────┤
│    │八十八年│台灣士林│訊問筆錄              │                    │
│ 四 │八月三日│地方法院│                      │ 「甲○○」署押一枚 │
│    │上午十時│檢察署  │                      │                    │
│    │五分許  │        │                      │                    │
└──┴────┴────┴───────────┴──────────┘


司法院資訊處製作；財團法人民間司法改革基金會備份。
